臺灣臺中地方法院民事判決　95年度訴字第2220號
原　　　告　寅○○
　　　　　　卯○○
共　　　同
訴訟代理人　楊榮富律師
被　　　告　辰○○○
　　　　　　丁○○○
訴訟代理人　巳○○
被　　　告　乙○○
　　　　　　丙○○
　　　　　　甲○○原名王麗莉.
　　　　　　戊○○
　　　　　　申○○
　　　　　　未○○
　　　　　　子○○
　　　　　　丑○○
　　　　　　己○○○
　　　　　　辛○○
　　　　　　壬○○
　　　　　　癸○○
　　　　　　庚○○
　　　　　　酉○○
上列當事人間請求損害賠償事件，本院於民國96年5月22日言詞
辯論終結，判決如下：
    主  文
被告辰○○○應給付原告新臺幣肆拾肆萬玖仟參佰柒拾陸元，及
自民國九十五年八月三十一日起至清償日止，按年息百分之五計
算之利息。
被告丁○○○、乙○○、丙○○、甲○○、戊○○應連帶給付原
告新臺幣肆拾壹萬捌仟壹佰貳拾捌元，以及被告丁○○○自民國
九十五年八月三十一日起、被告乙○○及丙○○自民國九十五年
十月十四日起、被告甲○○自民國九十六年三月九日起、被告戊○○自民國九十五年十月十三日起，均至清償日止按年息百分之
五計算之利息。
被告申○○、未○○、子○○、丑○○、己○○○、辛○○、壬○○、癸○○、庚○○、酉○○應連帶給付原告新臺幣肆拾壹萬
伍仟壹佰伍拾貳元，以及被告申○○、子○○、丑○○及癸○○
自民國九十五年八月三十一日起、被告未○○自民國九十五年十
月十四日起、被告己○○○、辛○○及壬○○自民國九十五年十
月二十五日起、被告庚○○自民國九十五年十月十二日起、被告
酉○○自民國九十六年三月九日起，均至清償日止按年息百分之
五計算之利息。
原告其餘之訴駁回。
訴訟費用由被告辰○○○負擔十分之二；被告丁○○○、乙○○
、丙○○、甲○○、戊○○連帶負擔十分之二；被告申○○、未
○○、子○○、丑○○、己○○○、辛○○、壬○○、癸○○、
庚○○、酉○○連帶負擔十分之二；餘由原告負擔。
本判決第一項於原告以新臺幣壹拾肆萬玖仟柒佰玖拾貳元供擔保
後，得假執行；但被告辰○○○如以新臺幣肆拾肆萬玖仟參佰柒
拾陸元為原告預供擔保，得免為假執行。
本判決第二項於原告以新臺幣壹拾參萬玖仟參佰柒拾陸元供擔保
後，得假執行；但被告丁○○○、乙○○、丙○○、甲○○、戊○○如以新臺幣肆拾壹萬捌仟壹佰貳拾捌元為原告預供擔保，得
免為假執行。
本判決第三項於原告以新臺幣壹拾參萬捌仟參佰捌拾肆元供擔保
後，得假執行；但被告申○○、未○○、子○○、丑○○、己○○○、辛○○、壬○○、癸○○、庚○○、酉○○如以新臺幣肆
拾壹萬伍仟壹佰伍拾貳元為原告預供擔保，得免為假執行。
原告其餘假執行之聲請駁回。
    事實及理由
壹、程序部分：
一、按訴狀送達後，原告不得將原訴變更或追加他訴。但有下列
    各款情形之一者，不在此限：一、被告同意者。二、請求之
    基礎事實同一者；又被告於訴之變更或追加無異議，而為本
    案之言詞辯論者，視為同意變更或追加，民事訴訟法第255
    條第1項第1款、第2款及第2項分別定有明文。本件原告本請
    求朱金榮因無權占用原告所有土地，應連帶與被告申○○等
    人負擔賠償責任，嗣於訴訟繫屬中發現朱金榮於本件訴訟繫
    屬前已死亡，其遺產應由繼承人即被告己○○○、辛○○、
    壬○○繼承，因而撤回對於朱金榮之訴訟並追加己○○○、
    辛○○、壬○○為被告，核與上述民事訴訟法規定相符，應
    予准許，合先敘明。
二、被告丁○○○、乙○○、丙○○、甲○○、戊○○、未○○
    、庚○○、酉○○經合法通知，未於言詞辯論期日到場，核
    無民事訴訟法第386條所列各款情形，爰依原告之聲請，由
    其一造辯論而為判決，合先敘明。
貳、實體部分：
一、原告主張：原告寅○○、卯○○2人於民國86年間因其所共
    有之臺中市○區○○段69、69之1、69之2、70、70之1、70
    之2地號等6筆土地（以下分別簡稱系爭69、69之1、69之2、
    70、70之1、70之2土地），分別遭被告辰○○○、被告丁○○○、乙○○、丙○○、甲○○、戊○○等人之被繼承人王
    秋叨以及被告申○○、未○○、子○○、丑○○、癸○○、
    庚○○、酉○○、訴外人即被告己○○○、辛○○、壬○○
    之被繼承人朱金榮等人無權占用，而對其等提起拆屋還地訴
    訟（王秋叨於該拆屋還地訴訟繫屬中死亡，而由被告丁○○○、乙○○、丙○○、甲○○、戊○○承受訴訟），該訴訟
    先後經本院以86年度訴字第561號、臺灣高等法院臺中分院
    87年度重上字第56號、最高法院89年度臺上字第1018號、最
    高法院89年度臺上字第1019號、臺灣高等法院臺中分院89年
    度重上更(一)字第10號、最高法院92年度臺上字第1371號、最
    高法院92年度臺上字第1372號、臺灣高等法院臺中分院92年
    度重上更(二)字第33號、最高法院93年度臺上字第1927號判決
    原告2人勝訴確定在案。然而，前開被告及訴外人朱金榮（
    嗣於90年4月28日死亡）之繼承人即被告己○○○、辛○○
    、壬○○等人，均未依判決內容自動拆除渠等無權占用被告
    系爭土地上建築之地上物並將所占用之土地返還原告2 人，
    自90年8月22日起至95年8月21日期間，被告辰○○○仍繼續
    無正當權源占用系爭70、70之1、70之2地號土地如起訴狀附
    圖（即本院86年度訴字第561號民事判決附圖，以下簡稱附
    圖）所示P、L、O、Q、N部分土地（面積分別為268平方公尺
    、10平方公尺、2平方公尺、19平方公尺、3平方公尺），以
    上合計無權占用面積共302平方公尺；被告丁○○○、乙○○、丙○○、甲○○、戊○○等人繼續無正當權源共同占用
    系爭69地號土地如附圖所示F、D部分土地（面積分別為223
    平方公尺、58平方公尺），以上合計無權占用面積共281 平
    方公尺；被告申○○、未○○、子○○、丑○○、己○○○
    、辛○○、壬○○、癸○○、庚○○、酉○○等人繼續無正
    當權源共同占用系爭69、69之1、69之2地號土地如附圖所示
    G、K、J、H、I、M、E部分土地（面積分別為111平方公尺、
    100平方公尺、4平方公尺、35平方公尺、19平方公尺、6 平
    方公尺、4平方公尺），以上合計無權占用面積共279平方公
    尺。其均已侵害原告2人對於系爭土地之使用收益權能，被
    告並因而獲得相當於租金之利益，又系爭土地自90年8 月22
    日起至95年8月21日期間之申報地價均為每平方公尺4,960元
    ，該土地位於臺中市○○路與進化路中間，屬十分繁榮之地
    區，原告2人得比照法定最高限額租金（即按年依土地申報
    地價10%計算）向被告等人請求損害金，爰依民法第179條、
    第184條第1項前段、第185條等規定，請求被告負侵權行為
    損害賠償責任或返還相當於租金之不當得利（擇一為原告勝
    訴判決）等語，並聲明：
    （一）被告辰○○○應給付原告新臺幣748,960元（計算式
          ：占用面積302平方公尺×系爭土地申報地價每平方
          公尺4,960元×10%×5年＝748,960元），及自起訴狀
          繕本送達翌日起至清償日止，按年息5%計算之利息。
    （二）被告丁○○○、乙○○、丙○○、甲○○、戊○○應
          連帶給付原告新臺幣696,880元（計算式：占用面積2
          81平方公尺×系爭土地申報地價每平方公尺4,960元
          ×10%×5年＝696,880元），及自起訴狀繕本送達翌
          日起至清償日止，按年息5%計算之利息。
    （三）被告申○○、未○○、子○○、丑○○、己○○○、
          辛○○、壬○○、癸○○、庚○○、酉○○應連帶給
          付原告新臺幣691,920元（計算式：占用面積279平方
          公尺×系爭土地申報地價每平方公尺4,960元×10%×
          5年＝691,920元），及自起訴狀繕本送達翌日起至清
          償日止，按年息5%計算之利息。
    （四）前三項聲明，原告2人願以現金或等值之彰化銀行無
          記名可轉讓定期存單供擔保，請准宣告假執行。
二、被告抗辯部分：
（一）被告辰○○○部分：
      被告辰○○○固坦承於本件起訴後才拆除上開土地上建物
      並將上開土地返還原告，惟辯稱：本件縱認被告辰○○○
      應依不當得利法律關係返還相當於租金之利益予原告，但
      原告主張按申報地價之10%之最高上限計算返還金額，顯
      屬過高，應比照往昔兩造間租賃契約約定之租金，即每年
      共10,920元為計算返還金額之標準等語。並聲明：請求駁
      回原告之訴及假執行之聲請；如受不利判決，請准供擔保
      免為假執行。
（二）被告丁○○○、乙○○、丙○○、甲○○（原名王麗莉）
      、戊○○部分：
    1.被告丁○○○未於最後言詞辯論期日到庭，惟據其先前到
      庭陳述及96年5月17日出具答辯狀略謂：其固不否認其自
      86年後無權占用原告上開土地等情，然在最高法院判決確
      定（即93年10月31日）後其已經將該地上物拆除，連同D
      部分空地全部都已返還原告，被告並未占用原告系爭土地
      ，原告之請求無理由。再縱認被告丁○○○等人有繼續無
      權占有原告土地之事實，其占用如附圖所示F部分僅為棚
      架，不足遮蔽風雨，又無居住設施，經濟價值與足以遮蔽
      風雨之房屋有異，其利用基地之經濟價值不高，且系爭土
      地周圍並不繁榮，原告依據申報地價之10%之最高上限計
      算損害金，顯屬過高等語，並聲明：請求駁回原告之訴及
      假執行之聲請；如受不利判決，請准供擔保免為假執行。
    2.被告乙○○、丙○○、甲○○、戊○○則未未於言詞辯論
      期日到庭，亦未提出書狀作何聲明或陳述。
（三）被告申○○、未○○、子○○、丑○○、己○○○、辛○○、壬○○、癸○○、庚○○、酉○○部分：
    1.被告申○○、子○○、丑○○、己○○○、辛○○、壬○○、癸○○固坦承附圖G、K、J部分建物迄今尚未拆除，
      亦未將附圖H、I、M、E部分返還原告2人所有等事實，惟
      均辯稱：渠等及被告未○○均已於87年6月23日將其占用
      之系爭土地地上物（即門牌號碼臺中市○○街15號建物）
      之所有權讓與被告酉○○及訴外人午○○，並簽訂切結書
      ，原告向渠等請求無權占用系爭土地之賠償金並無理由。
      再縱認被告等人有無權占有原告土地之事實，系爭土地周
      圍並不繁榮，原告依據申報地價之10%之最高上限計算損
      害金，顯屬過高，並聲明：請求駁回原告之訴及假執行之
      聲請。如受不利判決，請准供擔保免為假執行。
    2.被告未○○、庚○○、酉○○等人則未於言詞辯論期日到
      庭，亦未提出書狀作何聲明或陳述。
三、下列事項為兩造所不爭執，本院採為判決之基礎（本院96年
    5月22日言詞辯論筆錄參照）：
（一）臺中市○區○○段69、69之1、69之2、70、70之1、70之2
      地號等6筆土地（以下簡稱系爭土地）為原告寅○○、卯
      ○○2人所共有。
（二）臺中市○區○○段69、69之1、69之2、70、70之1、70之2
      地號土地，自民國89年7月至今，每年之申報地價均為每
      平方公尺新臺幣（下同）4,960元。
（三）被告辰○○○並無正當權源，自90年8月22日至95年8月21
      日止，均占用上開70、70之1、70之2地號土地如起訴狀附
      圖（即本院86年度訴字第561號民事判決附圖，以下簡稱
      附圖）所示P、L、O、Q、N部分（面積分別為268平方公尺
      、10平方公尺、2平方公尺、19平方公尺、3平方公尺）土
      地。
（四）被告申○○、未○○、子○○、丑○○、癸○○、庚○○
      、酉○○及訴外人己○○○、辛○○、壬○○等人，於另
      案拆屋還地訴訟判決確定後，迄今均未依該判決內容將系
      爭69、69之1、69之2地號土地上如附圖所示G、K、J部分
      （面積分別為111平方公尺、100平方公尺、4平方公尺）
      之地上物拆除並將前開土地上如附圖所示H、I、M、E部分
      （面積35平方公尺、19平方公尺、6平方公尺、4平方公尺
      ）返還原告。
四、得心證之理由：
    本件爭執要點在於原告得否依據民法第184條第1項前段、第
    185條及第179條規定（擇一為原告勝訴之判決），請求被告
    （連帶）賠償無權占用上開土地之損害或返還占用上開土地
    之不當得利？如為肯定，則以如何之金額為適當？茲說明本
    院判斷之理由如下：
（一）按無法律上之原因而受利益，致他人受損害者，應返還其
      利益；又因故意或過失，不法侵害他人之權利者，負損害
      賠償責任；數人共同不法侵害他人之權利者，連帶負損害
      賠償責任。民法第179條、第184條第1項前段及第185條第
      1項分別訂有明文。又無權占有他人土地，可獲得相當於
      租金之利益，並致他人受有不能利用該土地之損害，此為
      社會通常之觀念（最高法院61年臺上字第1695號判例意旨
      參照）。又城市地方房屋之租金，以不超過土地及建築物
      申報總價年息10%為限；該規定於租用基地，建築房屋，
      準用之，亦為土地法第105條、第97條第1項所明定。而該
      條所謂土地價額，依土地法施行法第25條規定，係指法定
      地價。又所謂法定地價，依土地法第148條規定，係指土
      地所有權人依土地法規定所申報之地價而言，並非指平均
      地權條例第46條所規定之土地公告現值（最高法院88年度
      臺上字第108號判決意旨參照）。又基地租金之數額，除
      以基地申報地價為基礎外，尚須斟酌基地之位置，工商業
      繁榮之程度，承租人利用基地之經濟價值及所受利益等項
      ，並與鄰地租金相比較，以為決定，並非必達申報總地價
      年息10%最高額（最高法院68年臺上字第3071號判例意旨
      參照）。
（二）被告辰○○○部分：
    　經查系爭70、70之1、70之2地號土地為原告2人所共有，
      被告辰○○○自90年8月22日至95年8月21日止，無正當權
      源占用上開地號土地如附圖所示P、L、O、Q、N部分，已
      為兩造所不爭執，則依前所述，原告2人依不當得利之法
      律關係請求被告返還占用上開土地所得利益，核屬有據，
      應予准許。又被告占用原告所有上開土地，其位置緊鄰臺
      中市○○街靠近臺中市○○路，附近多為小型住家及商店
      ，10公尺周遭範圍內並不甚繁榮等情，業經本院會同兩造
      至現場勘驗屬實。原告2人固主張系爭土地鄰近進德國小
      、全家醫院、建國市場、德安百貨、臺中火車站、中山公
      園、第一廣場、一中商圈、中友百貨等處，故應比照法定
      最高限額租金（即按年依土地申報地價10%計算），然原
      告所舉之臺中火車站附近商圈（包括德安百貨、第一廣場
      、建國市場等），距離系爭土地約980公尺之遠（原告所
      提街道圖上標示系爭土地之箭頭處至臺中火車站直線距離
      約3.5公分，該地圖比例尺為1：28000，計算式：3.5×
      2800 0=98,000公分）；原告所舉之一中商圈（包括中友
      百貨、中山公園、臺中體育場等），距離系爭土地約1260
      公尺之遠（原告所提街道圖上標示系爭土地之箭頭處至臺
      中一中直線距離約4.5公分，該地圖比例尺為1：28000，
      計算式：4.5×28 000=126,000公分），此有原告提出臺
      中市街道圖影本1份為證，足見原告所指上開處所為系爭
      土地之外圍地區、而非緊相連接。至於被告辯稱其占用土
      地所得利益應依其先前與原告間就系爭土地訂定之不定期
      租賃契約租金，即每年10,920元為計算標準，然而，被告
      所辯之租金金額縱然屬實，但因上述金額係在原告之被繼
      承人林汝明死亡（即74年6月18日）以前即約定（不定期
      租賃契約）等情，亦為兩造所不爭執，並經另案拆屋還地
      訴訟確定判決認定為真，則被告所辯租金金額約定之時間
      點，距離原告請求被告辰○○○返還無權占有系爭土地不
      當得利之時（即90年8月22日起至95年8月21日止），已相
      隔將近20年之久，該約定之租金金額應不能適當反應20年
      後被告占用上開土地所得利益，事理甚明。是本院審酌上
      述各情，認原告所受之損害，以申報地價之6%為適當，準
      此，系爭70、70之1、70之2地號土地，自民國89年7月至
      今，其每年之申報地價均為每平方公尺4,960元，故原告
      就被告辰○○○占用上開土地部分，請求被告返還相當於
      租金之不當得利以449,376元（計算式：占用面積302平方
      公尺×系爭土地申報地價每平方公尺4,960元×6%×5年＝
      449, 376元）為適當；至於原告請求被告返還不當得利逾
      上開金額部分，尚嫌無稽。
（三）被告丁○○○、乙○○、丙○○、甲○○、戊○○等人部
      分：
    　查原告2人於86年間對被告丁○○○、乙○○、丙○○、
      甲○○、戊○○等人之被繼承人王秋叨（嗣王秋叨於訴訟
      中死亡，由被告丁○○○、乙○○、丙○○、甲○○、戊○○承受訴訟）提起拆屋還地訴訟，業經另案拆屋還地訴
      訟判決被告丁○○○等人無權占用確定在案，已經本院依
      職權調該拆屋還地事件卷宗查明在案，堪信屬實。又原告
   　 2人主張該判決確定後，直至本件起訴（即95年8月30日）
      前，被告丁○○○、乙○○、丙○○、甲○○、戊○○等
      人，均未依前審判決內容自動拆除渠等於系爭土地上建築
      之地上物，亦未將渠等占用之土地返還原告2人，而仍繼
      續無正當權源共同占用上開69地號土地如附圖所示F、D
      部分土地面積共281平方公尺，直至95年9月22日才僱工拆
      除前開地上物等情，有原告提出之證物6照片1張（拍攝時
      間為95年8月8日，照片中黑色箭頭所指之處為被告丁○○○等人占用系爭土地之地上物）及證物7照片2張（拍攝時
      間為95年9月22日，照片中被告丁○○○等人占用系爭土
      地上上建物已經拆除，並有工人正在該地上操作堆高機）
      在卷足證，堪信為真實。被告丁○○○等人固辯稱渠等在
      93年10月31日已拆除系爭土地上F部分之地上物，並連同D
      部分空地全部都已返還原告，而前開照片係遠處高空所拍
      攝，無法確定該照片所示地點即為系爭土地等語，其經本
      院於96年5月11日會同原告、被告丁○○○之訴訟代理人
      巳○○及中山地政事務所地政人員至原告指為前開照片之
      拍攝地點（即臺中市○○路○段276號明功堂醫院大樓頂
      樓），現場觀測相關土地位置之結果，一致認為原告陳報
      之證物6、證物7照片確實為系爭土地之照片，經比對後可
      認附圖所示F、D部分土地上建物係本件起訴後才經拆除，
      被告空言辯稱渠等已於93年10月31日將系爭土地上地上物
      拆除，顯不足採信。準此，被告丁○○○、乙○○、丙○○、甲○○、戊○○等人於90年8月22日至95年8月21日止
      ，仍繼續共同無權占用系爭土地使用收益，顯係共同故意
      不法侵害原告2人之權益，原告依據上述民法第184條、第
      185條侵權行為之法律關係，請求被告連帶負賠償責任，
      於法有據。本院審酌系　爭土地，周遭範圍並不甚繁榮等
      情，已詳如前述。又被告無權占用原告所有土地搭建之地
      上物，於本院85年度聲字第858號保全證據案履勘現場時
      ，系爭土地上僅有由竹木所支撐之棚架2座交接而成，中
      間未結合，留有空隙，雨水可滲入不足以遮風避雨之棚架
      ，嗣後王秋叨將前開2片棚架拆除，改建為1座屋頂之大棚
      架，系爭土地上仍可看出原有2間房屋拆除屋頂僅剩之土
      造牆壁，已經另案拆屋還地事件審理法院至現場勘驗屬實
      ，亦經本院調閱上開民事卷宗豆明，而於本件訴訟起訴前
      （即95年8月8日）所拍攝從高空向下俯瞰該地上物之照片
      中，可見該地上物之上方有一片鐵皮搭蓋之屋頂，而在95
      年9月22日被告丁○○○等人僱工拆除前開屋頂後拍攝之
      照片中，亦可見系爭土地上留有2面土造牆壁，此有原告
      提供之證物6、證物7在卷可參，應認本院前審至現場勘驗
      時，系爭土地上所留原有2間房屋拆除屋頂僅剩之土造牆
      壁，與證物7所示土造牆壁相同，而前開證據均不足證明
      90年至95年間，系爭土地上留存之2面土造牆壁與鐵皮屋
      頂相連，而為足以遮風避雨之房屋，被告所為該地上物僅
      為棚架之辯解尚非不足採信，惟原告因被告等人無權占有
      其所有土地所受損害之程度，與被告如何利用其無權占用
      之土地無涉。本院綜合上情，因認為原告所受之損害以申
      報地價之6%為適當，而系爭69地號土地，自89年7月至今
      ，其每年之申報地價均為每平方公尺4,960元，亦為兩造
      所不爭執，故原告就被告丁○○○、乙○○、丙○○、甲○○、戊○○等人共同占用上開土地，請求被告連帶賠償
      418,128元（計算式：占用面積281平方公尺×系爭土地申
      報地價每平方公尺4,960元×6%×5年＝418,128元）應屬
      有據；至於原告請求被告丁○○○等人連帶賠償逾上開金
      額部分，尚嫌無稽。
（四）被告申○○、未○○、子○○、丑○○、己○○○、辛○○、壬○○、癸○○、庚○○、酉○○等人部分：
    　經查原告2人於86年間因被告申○○、未○○、子○○、
      丑○○、癸○○、庚○○、酉○○及訴外人朱金榮共同無
      權占用渠等所有系爭69、69之1、69之2地號土地如附圖所
      示G、K、J、H、I、M、E部分面積共279平方公尺提起拆屋
      還地訴訟，已經另案拆屋還地訴訟判決原告勝訴確定，而
      前開被告及訴外人朱金榮（嗣於90年4月28日死亡）之繼
      承人即被告己○○○、辛○○、壬○○等人迄今並未依判
      決內容拆除系爭土地上地上物並將占用土地返還原告2 人
      等情，為被告申○○、子○○、丑○○、己○○○、辛○○、壬○○及癸○○所不爭執，而被告未○○、庚○○及
      酉○○對原告所主張之前開事實，已於相當時期受合法之
      通知，仍未於言詞辯論期日到庭，亦未提出書狀加以爭執
      ，依民事訴訟法第280條第3項前段準用同條第1項前段之
      規定，視同自認，堪信為真實。至於被告申○○、未○○
   　 、子○○、丑○○、己○○○、辛○○、壬○○、癸○○
      等人辯稱渠等已於87年6月23日將其占用之系爭土地上地
      上物（即門牌號碼臺中市○○街15號建物）之所有權讓與
      被告酉○○及訴外人午○○，並簽訂切結書，原告向渠等
      請求連帶賠償無權占用系爭土地之賠償金無理由等語，經
      查：被告申○○等人僅提出前開切結書之影本，「立切結
      書人」部分只有被告申○○、未○○、子○○、丑○○、
      癸○○及被告己○○○、辛○○、壬○○之被繼承人朱金
      榮之簽名，而無酉○○及訴外人午○○之簽名，此有切結
      書影本1張在卷可稽，被告申○○等人僅提出切結書影本
      而未能提出原本或正本，該切結書上亦無契約兩造相對人
      之簽名，形式上是否為真，已非全無疑義；再縱認該切結
      書為真，兩造於切結書上約定「立切結書人共有之建物即
      門牌臺中市○○街15號房屋，經臺中地方法院86年度訴字
      第561號民事判決應予拆除在案，茲因立切結書人，不願
      意負擔上訴費用及律師費用，由酉○○和午○○繼續上訴
      ，將來如果敗訴，上訴人酉○○、午○○和立切結書人除
      負擔拆除費用外，其餘上訴及律師費用由酉○○和午○○
      負擔，如果勝訴，房屋之權利或補償費歸酉○○和午○○
      取得，特立切結書為憑」等語，依文義解釋，應認兩造係
      以「被告申○○等人與原告2人間之前審拆屋還地訴訟，
      獲法院為勝訴判決確定」，作為被告申○○、未○○、子
      ○○、丑○○、己○○○、辛○○、壬○○、癸○○等人
      將系爭地上物之所有權轉讓予被告酉○○之條件，而另案
      拆屋還地訴訟事後既經法院判決被告申○○等人敗訴確定
      ，已詳如前述，其條件已確定不成就，尚難遽認為上開房
      屋之權利已經移轉讓與被告酉○○及訴外人午○○，被告
      申○○、未○○、子○○、丑○○、己○○○、辛○○、
      壬○○、癸○○此部分所辯，尚不足採。準此，原告2 人
      以被告申○○、未○○、子○○、丑○○、己○○○、辛○○、壬○○、癸○○、庚○○、酉○○等人於90年8 月
      22日至95年8月21日止仍繼續共同無權占用系爭土地，而
      依民法第184條、第185條侵權行為之法律關係，請求被告
      連帶負賠償責任，於法有據，應予准許。又本院審酌系
　    爭土地，其周遭環境不甚繁榮等情，已詳如前述，因認為
      原告所受之損害，以申報地價之6%為適當。而系爭69、69
      之1及69之2地號土地，自89年7月至今，其每年之申報地
      價均為每平方公尺4,960元，亦為兩造所不爭執，故原告
      就被告申○○、未○○、子○○、丑○○、己○○○、辛○○、壬○○、癸○○、庚○○、酉○○等人共同占用上
      開土地部分，請求被告連帶賠償415,152元（計算式：占
      用面積279平方公尺×系爭土地申報地價每平方公尺4,960
      元×6%×5年＝415,152元）應屬有據；至於原告請求被告
      申○○等人連帶賠償逾上開金額部分，尚嫌無稽。
（五）綜上所述，原告依據不當得利法律關係請求被告辰○○○
      給付原告449,376元，及自起訴狀繕本送達翌日即95年8月
      31日起至清償日止，按年息5%計算之利息；依據共同侵權
      行為之法律關係請求被告丁○○○、乙○○、丙○○、甲○○、戊○○應連帶給付原告418,128元，及自起訴狀繕
      本送達翌日即被告丁○○○自95年8月31日起、被告乙○○及丙○○自95年10月14日起、被告甲○○自96年3月9日
      起、被告戊○○自95年10月13日起，均至清償日止按年息
      5%計算之利息；依據共同侵權行為之法律關係請求被告申
      ○○、未○○、子○○、丑○○、己○○○、辛○○、壬○○、癸○○、庚○○、酉○○連帶給付原告415,152元
      ，以及自起訴狀繕本送達翌日即被告申○○、子○○、丑
      ○○及癸○○自95年8月31日起、被告未○○自95年10月
      14日起、被告己○○○、辛○○及壬○○自95年10月25日
      起、被告庚○○自95年10月12日起、被告酉○○自96年3
      月9日起，均至清償日止按年息5%計算之利息，為有理由
      ，應予准許；至於原告請求逾上開金額部分，尚嫌無稽，
      不應准許。
五、又原告及被告辰○○○、申○○、子○○、丑○○、己○○○、辛○○、壬○○、癸○○分別陳明願供擔保聲請宣告假
    執行、免為假執行，其就原告勝訴部分，核無不合，爰分別
    酌定相當之擔保金額准許之；並依職權宣告被告丁○○○、
    乙○○、丙○○、甲○○、戊○○、未○○、庚○○、酉○○得為原告預供擔保，免為假執行。至於原告其餘假執行之
    聲請，因其本案訴訟既無理由而應予駁回，此部分假執行之
    聲請即失所附麗，而應併予駁回。
六、訴訟費用負擔及假執行宣告之依據：民事訴訟法第79條、第
    85條第1項、第85條第2項、第390條第2項、第392條第2項。
中　　華　　民　　國　　96　　年　　6 　　月　　8   　日
                  民事第二庭  法　官
正本係照原本作成。
如對本判決上訴，須於判決送達後20日內向本院提出上訴狀。
中　　華　　民　　國　　96　　年　　6　 　月　　8　 　日
                                書記官  鄭淑英
